【裁判字號】    89,訴,241
【裁判日期】    890929
【裁判案由】    強盜
【裁判全文】
臺灣屏東地方法院刑事判決                          八十九年度訴字第二四一號
    公  訴  人  臺灣屏東地方法院檢察署檢察官
    被      告  甲○○
    指定辯護人  本院公設辯護人丙○○
右被告因強盜等案件，經檢察官提起公訴（八十九年度偵字第二○四六號）本院判決
如左：
    主  文
甲○○連續攜帶兇器竊盜，處有期徒刑壹年，修指甲刀壹把沒收；又攜帶兇器竊盜未
遂，因脫兔逮捕，當場施以強暴，處有期徒刑參年，上開修指甲刀壹把沒收；應執行
有期徒刑參年陸月，修指甲刀壹把沒收。
    事  實
一、甲○○基於意圖為自己不法所有之概括犯意，自民國八十九年二月底某日起，連
    續三次持其所有，客觀上足為兇器之已磨尖之修指甲刀侵入屏東縣佳冬鄉○○路
    三山國王廟內，以該修指甲刀開啟功德箱之鎖而竊取其內之現金共計約新台幣（
    下同）一千五百元。嗣於八十九年三月二十六日下午三時三十分許，甲○○又意
    圖為自己不法之所有，再度侵入上開廟宇，以前開修指甲刀為工具，下手正欲開
    啟功德箱之鎖頭竊取其內現金之際，為乙○○查覺而未得逞，惟乙○○追捕時，
    甲○○意圖脫免逮捕，竟持廟口木椅攻擊乙○○，致乙○○右前臂挫傷、右食指
    撕裂傷、右手背多處挫傷後逃逸。經乙○○報警於同日下午三時五十分許，在屏
    東縣佳冬鄉○○村○○路六號逮捕甲○○，並扣得上開修指甲刀一把。
二、案經屏東縣警察局枋寮分局報請台灣屏東地方法院檢察署檢察官偵查起訴。
    理  由
一、被告甲○○右開連續三次進入三山國王廟竊得約一千五百元之事實，業其於警、
    偵訊及本院審理中坦承不諱，核與被害人乙○○證述相符。另訊據被告矢口否認
    有準強盜行為，辯稱其也有被打云云，惟查被告因脫免逮捕而持廟口木椅毆打被
    害人乙○○之事實迭據乙○○於警、偵訊及本院審理中指述甚詳，並有診斷證明
    書一紙在卷可佐，且被告於本院審理時亦供稱：「八十九年三月二十六日下午那
    次還沒有偷到就被乙○○發現，他追過來要捉我，我們兩個就打起來，他也有打
    我，後來我就拿廟口的椅子打他」等語，被告既係竊盜之現行犯，依刑事訴訟法
    第八十八條第一項及第九十條之規定，不論何人得逕行逮捕之，又被告抗拒逮捕
    時，得適當使用強制力。故逮捕過程中縱有傷及被告之身體，倘未逾必要程度，
    均屬合法。而本件被告身體雖有多處輕微挫擦傷，惟尚未逾逮捕必要程度，此有
    照片在卷可參。故被告尚難主張其木椅毆打被害人為正當防衛。此外復有修指甲
    刀一把扣案可資佐證，事證明確，被告犯行洵堪認定。
二、扣案修指甲刀一端已經磨尖，足以對人體造成嚴重傷害，顯屬兇器，核被告持以
    行竊三次，所為係犯刑法第三百二十一條第一項第三款之攜帶兇器竊盜罪，被告
    多次竊盜行為，時間緊接，構成要件相同，顯係基於概括犯意為之，應依連續犯
    之規定論以一罪並加重其刑；另被告攜帶兇器竊盜未遂，因脫免逮捕而當場施以
    強暴，所為係犯刑法第三百二十九條、第三百三十條第二項、第一項之加重強盜
    罪未遂，應依未遂犯之規定減輕其刑；公訴人認被告所為分係犯刑法第三百二十
    條之竊盜罪及同法第三百二十九條、第三百二十八條之準強盜罪，起訴法條容有
    未洽，均應予變更。被告所犯加重準強盜及連續加重竊盜二罪間，無裁判上一罪
    之關係，應分論併罰。審酌被告素行非佳、犯罪動機、所生損害及犯後態度等一
    切情狀，分別量處如主文所示之刑並定其應執行刑。扣案之修指甲刀，係被告所
    有供犯罪所用之物，應依刑法第三十八條第一項第二款規定宣告沒收。
據上論斷，依刑事訴訟法第二百九十九條第一項前段、第三百條、刑法第三百二十一
條第一項第三款、第三百二十九條、第三百三十條第二項、第一項、第五十六條、第
二十六條前段、第五十一條第五款、第三十八條第一項第二款、罰金罰鍰提高標準條
例第一條前段判決如主文。
中      華      民      國      八十九      年    九    月    二十九    日
                                         屏東地方法院刑事第二庭
                                                 法  官    吳永宋
右正本證明與原本無異。
對於本判決如有不服應於收受送達後十日內向本院提出上訴書狀上訴於台灣高等法院
高雄分院並按他造當事人之人數附具繕本。
                                                 書記官    陳靖麗
中      華      民      國      八十九      年    九    月    二十九    日
中華民國刑法第三百二十一條
犯竊盜罪而有左列情形之一者，處六月以上五年以下有期徒刑：
三  攜帶兇器而犯之者。
中華民國刑法第三百二十九條
竊盜或搶奪，因防護贓物、脫免逮捕或湮滅罪證，而當場施以強暴脅迫者
，以強盜論。
中華民國刑法第三百三十條
犯強盜罪而有第三百二十一條第一項各款情形之一者，處五年以上十二年
以下有期徒刑。
前項之未遂犯罰之。


司法院資訊處製作；財團法人民間司法改革基金會備份。
